臺灣士林地方法院交通事件裁定　　　　 96年度交聲字第303號
原處分機關　交通部公路總局臺北區監理所基隆監理站
異　議　人
即受處分人　甲○○
上列受處分人因違反道路交通管理處罰條例案件，對於交通部公
路總局臺北區監理所基隆監理站中華民國96年3 月27日所為之處
分（原處分案號：基監字第裁42-C00000000號）聲明異議，本院
裁定如下：
    主  文
原處分撤銷。
甲○○汽車駕駛人轉彎時，不依號誌指示，處罰鍰新臺幣陸佰元
，並記違規點數壹點。
    理  由
一、原處分意旨略以：異議人即受處分人甲○○於民國96年2 月
    5 日14時55分駕駛車號DU-8657 號自小客車，行經臺北縣汐
    止市○○路、民權街口處，經臺北縣政府警察局汐止分局舉
    發「闖紅燈（大同路往臺北方向左轉民權街口）」之違規行
    為，依道路交通管理處罰條例第53條第1 項之規定，處罰鍰
    新臺幣二千七百元，並依同條例第63條第1 項之規定記違規
    點數三點。
二、異議意旨略以：異議人於該舉發日時，確有駕駛車號DU-865
    7 號自小客車行經大同路往台北方向，並綠燈左轉民權街口
    ，並未闖紅燈；又舉發員警於舉發時所站位置只能看見民權
    街方向的燈號，無法看見伊行駛方向之燈號。另舉發違規單
    CO612769號之內容，其中車主為汪宜芬，而非異議人甲○○
    云云。
三、經查：(一)按汽車駕駛人轉彎時，不依標誌、標線、號誌指示
    者，處新臺幣六百元以上一千八百元以下罰鍰，並記違規點
    數一點，道路交通管理處罰條例第48條第1 項第2 款、第63
    條第1 項第1 款分別定有明文。(二)異議人甲○○確有於前揭
    時間駕駛上開車輛行經設有燈光號誌管制之臺北縣汐止市○
    ○路○段與民權街交岔路口，並左轉民權街口，此為異議人
    所不爭執，又證人即現場舉發警察乙○○於96年4 月20日在
    本院結證稱：「當時我在該段實施交通大執法的勤務，針對
    大同路往台北方向左轉民權街口違規闖紅燈作告發，當時聲
    明異議人駕駛自小客車並且載他小孩，因為紅燈左轉，所以
    我把她現場攔下掣單舉發，現場我有告訴聲明異議人違規事
    實及狀況…針對她所違規的路口，讓聲明異議人知道那是三
    時相的號誌…」、「我不是以讀秒的方式來判別聲明異議人
    ，是以該三時相的號誌為標準，我沒有辦法用讀秒的方式判
    斷你（即異議人）是否違規」、「（你所站的位置，是否可
    以看得到我〈即異議人〉行使方向的紅綠燈號誌？）我看不
    到燈號」、「（你看不到大同路的交通號誌，你如何判斷我
    〈即異議人〉闖紅燈左轉？）你（即異議人）當時的時相（
    時段與車流方向）是大同路台北與基隆方向，聲明異議人行
    駛方向是大同路往台北方向，大同路往基隆方向車流是持續
    ，所以我認定你紅燈左轉」、「（我〈即異議人〉方向的燈
    行駛的時候，對方往基隆方向是否是紅燈？）不是，是綠燈
    」、「（你看到民權街的號誌是什麼燈？）紅燈」、「（請
    說明你所看到的情形？）車輛持續進行就是指大同路的雙向
    車有車輛直線通行，所以聲明異議人車輛要左轉的話，應該
    停在最內線等待左轉燈」、「（違規地點的號誌，基隆往台
    北方向，直行燈與左轉燈同時亮之後，左轉燈熄滅，直行燈
    繼續亮，是否如此？）就號誌是這樣」等語綦詳（見當日訊
    問筆錄），並有證人當庭繪製違規地點現場圖附卷可參，足
    見證人舉發當時所站之位置確實無法看見大同路上的燈光號
    誌，而臺北縣大同路與民權街交岔路口之交通號誌為三時相
    運作，其時相變化情形：第一時相為大同路北向南可直行及
    左轉，第二時相為大同路南北雙向直行，第三時相為民權街
    東西雙向通行。而當時民權街之號誌為紅燈，而大同路上雙
    向車輛均直線通行情形，已據證人證述明確，自可推論異議
    人違規當時交岔路口之燈光號誌為第二時相，即大同路南北
    向之燈光號誌均為綠燈無疑。本件異議人駕駛車輛行經大同
    路與民權街口欲左轉民權街時，未依燈光號誌之指示，等候
    左轉專用號誌轉換成綠燈，即逕自左轉進入民權街，其違規
    事實至為明確，應堪認定。核其所為，應係違反道路交通管
    理處罰條例第48條第1 項第2 款「汽車駕駛人轉彎時，不依
    號誌指示」之規定，而非「汽車駕駛人，行經有燈光號誌管
    制之交岔路口闖紅燈」，是原處分機關認異議人係違反道路
    交通管理處罰條例第53條、第63條第1 項第3 款之規定，顯
    有違誤。(三)另本件違規車輛所有人為汪宜芬，舉發員警於舉
    發違反道路交通管理事件通知單之車主姓名欄誤植為甲○○
    ，惟於本件違規事實並無影響。(四)綜上所述，異議人所持之
    異議理由尚非無據，原處分既有瑕疵可議，自應由本院予以
    撤銷，另為適法之處罰。爰審酌異議人違規情節之輕重及其
    行為後之態度等情狀，依道路交通管理處罰條例第48條第1
    項第2 款、第63條第1 項第1 款之規定，諭知如主文第二項
    所示之處罰。
據上論斷，應依道路交通管理處罰條例第87條第2 項，道路交通
案件處理辦法第20條前段，裁定如主文。
中    華    民    國    96    年     5    月    8     日
                  交通法庭法  官  周明鴻
以上正本證明與原本無異。
如不服本裁定應於裁定送達後5日內向本院提出抗告狀。
                          書記官  丁梅芬
中    華    民    國    96    年     5    月    8     日
